臺灣屏東地方法院刑事判決　　　　　　100年度簡上字第111號
上　訴　人
即　被　告　賴國進
上列上訴人因恐嚇等案件，不服本院100 年度簡字第705 號中華
民國100 年4 月29日第一審簡易判決（聲請簡易判決處刑案號：
99年度調偵字第378 號），提起上訴，本院管轄之第二審合議庭
判決如下：
    主  文
上訴駁回。
    事  實
一、賴國進與賴清心為鄰居，其因不滿賴清心飼養之犬隻狂吠擾
    人，竟於民國99年3 月26日中午12時25分許，未經賴清心同
    意，基於侵入他人附連圍繞土地之犯意，擅自進入賴清心位
    在屏東縣新埤鄉○○路26之1 號住處附連圍繞之庭院後，另
    基於恐嚇之犯意，以「幹你娘、大尾、你爸老早就想給你死
    」等語（均臺語發音，下同）恫嚇賴清心，以此加害生命、
    身體之事恐嚇賴清心，致賴清心心生畏懼，致生危害於安全
    。嗣於同日晚上7 時15分許，賴國進又另基於侵入他人附連
    圍繞土地之犯意，未經許可，手持掃把柄追逐賴清心所飼養
    之狗，而侵入賴清心前開庭院，並與賴清心發生口角爭執。
    嗣經賴清心報警處理，始查悉上情。
二、案經賴清心訴由屏東縣政府警察局潮州分局報請臺灣屏東地
    方法院檢察署檢察官偵查後，聲請以簡易判決處刑。
    理  由
壹、證據能力方面：
    按傳聞法則之重要理論依據，在於傳聞證據未經當事人之反
    對詰問予以核實，乃予排斥，惟若當事人已放棄對原供述人
    之反對詰問權，於法院審判時表明同意該等傳聞證據可作為
    證據，基於證據資料愈豐富，愈有助於真實發現之理念，並
    貫徹刑事訴訟法修法加重當事人進行主義之精神，確認當事
    人對於證據能力有處分權之制度，傳聞證據經當事人同意作
    為證據，法院認為適當者，亦得為證據。本件上訴人即被告
    （下稱被告）賴國進於本院審理時，對於檢察官提出之證據
    之證據能力，均表示「無意見」（見本院卷第18頁反面）；
    復於本院言詞辯論終結前，對於卷附具有傳聞證據性質之證
    據，均已知其情，然未聲明異議，本院復斟酌各該證據並非
    非法取得，亦無證明力明顯過低之情形，以之作為證據，應
    屬適當，是依刑事訴訟法第159 條之5 第2 項規定，應認該
    等證據均得採為證據。
貳、實體方面：
一、訊據被告賴國進固坦承有於99年3 月26日晚上7 時15分許，
    進入告訴人賴清心前揭住處庭院之事實，惟矢口否認有何恐
    嚇及未經許可，侵入前開庭院之犯行，辯稱：99年3 月26日
    中午12時25分那次，我只是站在賴清心家門口，並沒有進去
    ，也沒有出言恐嚇，而晚上7 時15分那次，雖然我有進去賴
    清心家庭院，但只是要去告訴賴清心，他們家的狗有咬我等
    語。經查：
  (一)被告確有於99年3 月26日中午12時25分許，未經告訴人賴清
    心同意，擅自進入賴清心位在屏東縣新埤鄉○○路26之1 號
    住處附連圍繞之庭院，復口出「幹你娘、大尾、你爸老早就
    想給你死」等語（惟被告否認係針對賴清心，詳後述）；復
    於同日晚上7 時15分許，再度未經賴清心許可，進入賴清心
    前開庭院之事實，業經被告於警詢、偵查中自承在卷（見警
    卷第3 至5 頁、偵卷第17至18頁），核與證人即告訴人賴清
    心、證人即賴清心之友人彭素娥、證人即賴清心之女賴秀蘭
    分別於警詢及偵查中證述情節（賴清心部分見警卷第8 至10
    頁、第11至12頁、偵卷第19至20頁；彭素娥部分見警卷第13
    至15頁、偵卷第19至20頁；賴秀蘭部分見調偵卷第22至23頁
    ），大致相符，是此等部分之事實，足堪認定。且由前揭諸
    事證，足徵被告否認其有於99年3 月26日中午12時25分許，
    進入告訴人賴清心前揭庭院，並口出「幹你娘、大尾、你爸
    老早就想給你死」等語，核非事實，自無可採信。
  (二)被告於警詢雖否認其口出「幹你娘、大尾、你爸老早就想給
    你死」等語係針對告訴人賴清心所為，且辯稱：伊當時是在
    罵小狗云云（見警卷第4 頁反面），然被告為前開言語，係
    於以右手抓住告訴人賴清心左胸之衣服時，對著賴清心而為
    叫罵之情，業經證人即告訴人賴清心於警詢證陳明確（見警
    卷第8 頁反面），核與證人彭素娥、賴秀蘭各於警詢及偵查
    中證述內容若合符節（分別見警卷第14頁正面、偵卷第22至
    23頁）。本院審酌被告與告訴人賴清心有親戚關係，且為鄰
    居，平日並無恩怨，業經被告自陳在卷（見本院卷第21頁反
    面），是若被告斯時並無針對告訴人賴清心而為令賴清心氣
    憤之行為，衡情，賴清心實無故為前開言詞而誣陷被告之動
    機與必要，是被告賴清心前揭所述，應具相當之憑信性；況
    且告訴人賴清心所言，又與證人彭素娥、賴秀蘭所述相符，
    有如前述，故堪認被告口出「幹你娘、大尾、你爸老早就想
    給你死」等語，確係針對告訴人賴清心無訛。
  (三)被告確曾向告訴人賴清心揚稱前揭話語，業經認明如前，則
    被告係以將來加惡害於生命、身體之旨為通知無訛。又告訴
    人賴清心因曾中風，致左手與右腳無力之情，亦經證人即告
    訴人賴清心於偵查中證述綦詳（見偵卷第19頁）；而被告係
    一身材魁梧之男人（此有被告照片在卷可參，見警卷第28至
    30頁），則衡諸常情，於被告對告訴人賴清心恫以前揭話語
    時，告訴人賴清心心理必然產生不安之感覺，故被告所為，
    實已使告訴人賴清心心生恐懼，並已達危害生命、身體安全
    之程度，殆無疑義。
  (四)綜上所述，被告前開所辯，應係事後圖卸之詞，並無足採信
    。事證明確，其犯行洵堪認定。
二、按附連圍繞之土地，指與住宅或建築物毗鄰相連，且四周設
    有圍障以相隔裡外之土地。查被告先後2 次侵入之庭院，為
    告訴人賴清心所有，外設有圍牆，並附連圍繞於告訴人賴清
    心前揭住宅，有現場照片存卷可憑（見警卷第26頁），被告
    2 次侵入該處，並以言詞恐嚇賴清心，則核被告賴國進所為
    ，分別係犯刑法第305 條之恐嚇危害安全罪、第306 條第1
    項之無故侵入他人附連圍繞之土地罪。被告所犯上開3 罪間
    ，犯意各別，行為互殊，應予分論併罰。至檢察官聲請簡易
    判決處刑意旨，認被告侵入告訴人賴清心庭院之所為，係犯
    刑法第306 條第1 項之侵入住宅罪，尚有未合；另扣案之被
    告第2 次侵入賴清心住處庭院所持之掃把柄1 支，與被告此
    次侵入他人附連圍繞土地之犯行並無直接關聯，自不為沒收
    之諭知，均此敘明。
三、原審認被告罪證明確，因而適用刑法第305 條、第306 條第
    1 項、第51條第6 款、第41條第1 項前段，刑法施行法第1
    條之1 等規定，並審酌被告未經同意，即擅自進入他人附連
    圍繞之土地，已足以破壞他人隱私及居家安寧，復恐嚇告訴
    人賴清心，使其心生畏懼，所為均屬不該，兼衡其前科素行
    、犯後態度、智識程度等一切情狀，就所犯恐嚇危害安全部
    分，量處拘役30日；就2 次所犯侵入他人附連圍繞之土地部
    分，各量處拘役20日，並定執行刑為拘役60日，復斟酌被告
    之資力、職業及社會地位等節，就其所受宣告之刑及執行刑
    ，均諭知以新臺幣1,000 元折算1 日之易科罰金折算標準。
    經核原判決認事用法，均無不合，量刑亦屬允當。被告上訴
    意旨主張原判決量刑過重而有不當，為無理由，應予駁回。
四、被告雖另請求本院對其為緩刑之宣告，惟本院審酌被告自警
    詢、偵查及至本院審理時，均未全然坦承犯行，已難認其就
    自身所為有所悔意，復迄未能與告訴人賴清心達成民事和解
    ，或取得賴清心之諒解，是實難認其前開所受宣告之刑，以
    暫不執行為適當，自不對其為緩刑之宣告，亦此敘明。
據上論結，應依刑事訴訟法第455 條之1 第1 項、第3 項、第36
8 條，判決如主文。
本案經檢察官鍾佩真到庭執行職務。
中    華    民    國   100    年    8     月    9     日
                  刑事第一庭    審判長法  官  徐美麗
                                      法  官  楊宗翰
                                      法  官  許瑜容
以上正本證明與原本無異。
不得上訴。
中    華    民    國   100    年    8     月    9     日
                                      書記官  溫訓暖
附錄本判決論罪科刑法條：
《刑法第305條》
以加害生命、身體、自由、名譽、財產之事，恐嚇他人致生危害
於安全者，處2 年以下有期徒刑、拘役或3 百元以下罰金。
《刑法第306條》
無故侵入他人住宅、建築物或附連圍繞之土地或船艦者，處 1
年以下有期徒刑、拘役或 3 百元以下罰金。
無故隱匿其內，或受退去之要求而仍留滯者，亦同。